【裁判字號】    90,訴,430
【裁判日期】    901025
【裁判案由】    毒品危害防制條例
【裁判全文】
臺灣士林地方法院刑事判決                            九十年度訴字第四三號
    公  訴  人  臺灣士林地方法院檢察署檢察官
    被      告  甲○○
右列被告因違反毒品危害防制條例案件，經檢察官提起公訴（九十年度毒偵字第七四
七號），本院判決如左：
    主  文
甲○○連續施用第一級毒品，累犯，處有期徒刑捌月，扣案之第一級毒品海洛因貳小
包（合計淨重貳點貳公克、包裝重零點柒公克）沒收銷燬之，注射針筒壹支沒收
；又連續施用第二級毒品，累犯，處有期徒刑拾月，扣案之第二級毒品甲基安非他命
貳小包（合計原淨重零點肆公克、送驗後餘零點肆壹公克）沒收銷燬之，吸食器壹
組沒收。應執行有期徒刑壹年肆月，扣案之第一級毒品海洛因貳小包（合計淨重貳點
貳公克、包裝重零點柒公克）、第二級毒品甲基安非他命貳小包（合計原淨重零
點肆公克、送驗後餘零點肆壹公克）沒收銷燬之，注射針筒壹支、吸食器壹組均沒
收。
    事  實
一、甲○○曾於民國（下同）八十六年九月十七日因違反藥事法等案件，經本院判處
    有期徒刑十一月，並於同年十一月二十日判決確定，而於八十七年三月二十七日
    入監服刑，嗣於八十八年二月一日假釋出獄，迄同年二月十七日假釋期滿執行完
    畢，猶不知悔改。其前因施用第二級毒品案件，經依本院以八十七年度易字第四
    六九號裁定送臺灣士林看守所附設勒戒處所觀察、勒戒後，認無繼續施用毒品之
    傾向，由本院於八十七年（起訴書誤繕為八十八年）七月三十一日以八十七年度
    易字第四六九號判決免刑，並於同年八月二十四日確定，詎其仍不思省悟，復於
    八十八年九月六日，因施用第二級毒品案件，經依本院以八十八年度毒聲字第一
    七七六號裁定送臺灣士林看守所附設勒戒處所觀察、勒戒後，認有繼續施用毒品
    之傾向，再經臺灣士林地方法院檢察署檢察官聲請裁定令入戒治處所施以強制戒
    治，並於八十九年二月二十九日以八十九年度毒偵緝字第五九號聲請簡易判決處
    刑，嗣經本院認不宜以簡易判決處刑改依通常程序審理，而於八十九年八月八日
    以八十九年度易字第七０三號判處有期徒刑七月，並於同年九月二十五日判決確
    定。惟甲○○於停止戒治出所後，猶不知收斂，竟各基於概括之犯意，自九十年
    一月間起至同年四月三日凌晨二時許止，在台北縣八里鄉頂寮二十五號十三樓居
    住處，將海洛因摻入香煙內點燃之方式，連續施用第一級毒品海洛因；另從八十
    九年十月六日前一、二天起迄九十年四月四日上午九時許止，在上址居住處，以
    甲基安非他命置於吸食器內加熱吸食霧化氣體之方式，連續施用第二級毒品甲基
    安非他命多次。嗣於九十年四月四日晚上九時許，經警持檢察官簽發之搜索票至
    其上址居住處搜索查獲，並當場由臥房內搜出第一級毒品海洛因二小包（合計淨
    重二．二三公克、包裝重０．三七公克）、第二級毒品甲基安非他命二小包（合
    計原淨重０．四三公克、送驗後餘０．四一公克）及其所有供施用毒品所用之注
    射針筒一支、吸食器一組。
二、案經臺北市政府警察局中正第一分局報請臺灣士林地方法院檢察署檢察官偵查起
    訴。
    理  由
一、右揭犯罪事實，迭據被告甲○○於警訊時及偵審中供承不諱，又有第一級毒品海
    洛因二小包（合計淨重二．二三公克、包裝重０．三七公克）、第二級毒品甲基
    安非他命二小包（合計原淨重０．四三公克、送驗後餘０．四一公克）及注射針
    筒一支、吸食器一組等物扣案可資佐證，且被告為警查獲後所採集之尿液經送檢
    驗結果，確呈有煙毒（嗎啡）反應及甲基安非他命反應，此有憲兵司令部刑事鑑
    識中心九十年五月十六日（９０）綱得字第０六一二八號鑑驗通知書影本乙紙附
    卷可稽，足徵被告自白與事實相符，罪證明確。又被告前因施用第二級毒品安非
    他命案件，經依本院以八十七年度易字第四六九號裁定送臺灣士林看守所附設勒
    戒處所觀察、勒戒後，認無繼續施用毒品之傾向，由本院於八十七年七月三十一
    日以八十七年度易字第四六九號諭知免刑，並於同年八月二十四日判決確定，有
    該刑事判決書乙份在卷足憑；惟被告又於八十八年九月六日因施用第二級毒品案
    件，經本院以八十八年度毒聲字第一七七六號裁定送臺灣士林看守所附設勒戒處
    所觀察、勒戒後，認有繼續施用毒品之傾向，再經臺灣士林地方法院檢察署檢察
    官聲請裁定令入戒治處所施以強制戒治，並於八十九年二月二十九日以八十九年
    度毒偵緝字第五九號聲請簡易判決處刑，嗣經本院認不宜以簡易判決處刑改依通
    常程序審理，而於八十九年八月八日以八十九年度易字第七０三號判處有期徒刑
    七月，並於同年九月二十五日判決確定在案，此有臺灣高等法院被告全國前案紀
    錄表、本院八十九年度易字第七０三號刑事判決書等在卷足憑，被告於停止戒治
    出所後，又再度施用海洛因及甲基安非他命，其三犯施用毒品，事證已明，其犯
    行洵堪認定，應予依法論科。
二、核被告所為，係犯毒品危害防制條例第十條第一項之施用第一級毒品罪及同條第
    二項之施用第二級毒品罪。其因施用而前後持有海洛因、甲基安非他命之低度行
    為，應各為施用之高度行為所吸收，均不另論罪。又被告先後多次施用第一級毒
    品及第二級毒品之犯行，時間緊接，犯罪構成要件相同，顯均係基於概括犯意反
    覆為之，應分別依連續犯之規定以一罪論，並各加重其刑。復被告所犯前開二罪
    間，犯意各別，罪質互異，應予分論併罰。末查被告前於八十六年九月十七日因
    違反藥事法等案件，經本院判處有期徒刑十一月，並於同年十一月二十日判決確
    定，而於八十七年三月二十七日入監服刑，嗣於八十八年二月一日假釋出獄，迄
    同年二月十七日假釋期滿執行完畢，此有臺灣高等法院被告全國前案紀錄表存卷
    可按，其於刑之執行完畢後五年內再犯本件有期徒刑以上之罪，為累犯，均應依
    法遞加重其刑。爰審酌被告有施用毒品前科，素行不良，及犯罪之動機、目的、
    手段，犯罪所生之危害，施用之時間、次數，犯罪後態度尚稱良好，現正在臺灣
    台北戒治所強制戒治中等一切情狀，量處如主文所示之刑，並定其應執行刑，以
    資懲儆。
三、扣案之海洛因二小包（合計淨重二．二三公克、包裝重０．三七公克）及甲基安
    非他命二小包（合計原淨重０．四三公克、送驗後餘０．四一公克），分屬查獲
    之第一級毒品及第二級毒品，爰依毒品危害防制條例第十八條第一項前段之規定
    不問屬於犯人與否，均沒收銷燬之；另扣押之注射針筒一支及吸食器一組，查係
    被告所有，且供施用毒品海洛因及安非他命之用，已經其供明在卷，故依法併予
    宣告沒收。
據上論斷，應依刑事訴訟法第二百九十九條第一項前段，毒品危害防制條例第十條第
一項、第二項、第十八條第一項前段，刑法第十一條、第五十六條、第四十七條、第
五十一條第五款、第三十八條第一項第二款，判決如主文。
本案經檢察官黃惠玲到庭執行職務。
中      華      民      國    九十      年      十    月      二十五    日
                                      臺灣士林地方法院刑事第三庭
                                          法  官  李  育  仁
如不服本判決，應於判決送達後十日內，向本院提出上訴狀。
附錄本案論罪科刑法條全文：
毒品危害防制條例第十條：
施用第一級毒品者，處六月以上五年以下有期徒刑。
施用第二級毒品者，處三年以下有期徒刑。


司法院資訊處製作；財團法人民間司法改革基金會備份。
